臺灣高等法院高雄分院刑事判決　　　　 96年度上易字第560號
上　訴　人　臺灣高雄地方法院檢察署檢察官
被　　　告　甲○○
上列上訴人因被告竊盜案件，不服臺灣高雄地方法院96年度易字
第1188號中華民國96年4 月25日第一審判決（起訴案號：臺灣高
雄地方法院檢察署95年度偵字第22430 號），提起上訴，本院判
決如下：
    主  文
原判決撤銷。
甲○○犯竊盜罪，處有期徒刑捌月，減為有期徒刑肆月，如易科
罰金，以新臺幣壹仟元折算壹日。
    事  實
一、甲○○意圖為自己不法所有，於民國95年8 月22日中午某時
    ，在高雄縣仁武鄉○○路與八德西路交岔路口，趁人不注意
    之際，竊取乙○○所有之板車（車號：Y8－97號，包含8 個
    輪胎）一部得手後，將其中8 個輪胎以新台幣4 萬元之價格
    出售予不知情之張昭平（另經公訴人不起訴處分），由張昭
    平僱請不知情之戴添源，將上開輪胎以車號ZG-6671 號自用
    小貨車，載往高雄市○○區○○段545 地號張昭平所有之車
    廠存放。嗣於95年8 月27日11時50分，在高雄市○○區○○
    路與高鳳路口，經乙○○發現上開輪胎寫有「宏泰輪胎」等
    字而報警循線查獲，而悉上情。
二、案經乙○○訴由高雄市政府警察局小港分局移送臺灣高雄地
    方法院檢察署檢察官偵查起訴。
    理  由
一、訊據被告甲○○（下稱被告）於原審及本院審理中固坦承有
    於上開時、地竊取8 個輪胎之事實，惟另辯稱：伊僅竊取放
    置於地之8 個輪胎而已，並未竊取整個板車云云。然查，被
    害人乙○○所失竊者係整部板車，而尋獲之上開8 個輪胎係
    裝置於該板車上之事實，業據證人即被害人乙○○於本院審
    理中證述明確，並有高雄縣警察局車輛失竊證明單影本1 紙
    在卷可稽（附於警詢卷第41頁），是上開8 個輪胎既係配置
    於板車上之輪胎，而依一般常理判斷，竊賊應無卸下輪胎而
    僅單獨取走無輪胎可行駛之板車；況且要卸下輪胎須有大型
    工具且費時，如此將增加被查獲之風險，是被告辯稱：伊僅
    竊取其中8 個輪胎云云，顯然與事理有違，不足採信。此外
    ，復有證人張昭平及戴添源於警詢及偵查中證述，並有扣押
    筆錄、扣押物品目錄表、贓物認領保管單及照片6 張等資料
    附卷可稽，是被告罪證明確，被告犯行堪以認定，應予依法
    論科。
二、核被告所為，係犯刑法第320 條第1 項之竊盜罪。又告訴人
    乙○○雖於本院審理中另指稱：被告所竊取之板車中，尚有
    1 台發電機乙事，惟依告訴人乙○○所提出高雄縣政府警察
    局車輛失竊證明單，其失竊之物品中並無發電機乙項，且告
    訴人乙○○亦未為提出任何佐證為憑，況且發電機亦非板車
    之基本配備，是告訴人乙○○此部分之指訴並無足採，惟因
    不影響公訴人起訴之基本事實同一性，是本院無另為無罪諭
    知之必要，一併敘明。
三、原審予被告論罪科刑，固非無見；惟查：(一)原審認定被告僅
    竊取8 個輪胎，容與事實不合；(二)被告所犯上開竊盜罪，其
    犯罪時間在96年4 月24日以前，是依中華民國九十六年罪犯
    減刑條例第2 條第1 項第2 款之規定，應予減刑，原審未及
    適用，亦有未合。公訴人提起上訴，指摘原判決不當，為有
    理由，自應由本院將原判決撤銷改判。爰審酌被告有竊盜前
    科，竟不思以正當途徑獲取財物，又再次竊取他人之物，惟
    念該其中輪胎業經返還被害人，減少部分損害，及其犯罪之
    動機、目的、智識程度（不識字）、手段（徒手竊取）及犯
    後仍未供出整部板車之下落等一切情狀，量處有期徒刑8 月
    。
四、又被告所犯上開竊盜罪，其犯罪時間在96年4 月24日以前，
    是依中華民國九十六年罪犯減刑條例第2 條第1 項第2 款之
    規定，應減其刑期二分之一即為有期徒刑4 月，並諭知以新
    臺幣1,000元折算1日之易科罰金折算標準。
據上論斷，應依刑事訴訟法第369 條第1 項前段、第364 條、第
299 條、第273 條之1 第1 項，刑法第320 條第1 項、第41條第
1 項，刑法施行法第1 條之1 ，中華民國九十六年罪犯減刑條例
第2 條第1 項第2 款、第7 條、第9 條，判決如主文。
本案經檢察官陳國全到庭執行職務。
中　　華　　民　　國　　96　　年　　8 　　月　　9 　　日
                  刑事第四庭    審判長法  官  蕭權閔
                                      法  官  林水城
                                      法  官  吳進寶
以上正本證明與原本無異。
不得上訴。
中　　華　　民　　國　　96　　年　　8 　　月　　9 　　日
　　　　　　　　　　　　　　　　　　　書記官  林佳蓉
附錄本件判決論罪科刑法條：
刑法第320條第1 項
意圖為自己或第三人不法之所有，而竊取他人之動產者，為竊盜
罪，處5 年以下有期徒刑、拘役或新臺幣15,000 元以下罰金。
